【裁判字號】    99,消債清,180
【裁判日期】    990913
【裁判案由】    聲請清算程序
【裁判全文】
臺灣高雄地方法院民事裁定           99年度消債清字第180號
聲  請  人  甲○○
代  理  人  李育任律師
上列聲請人因消費者債務清理事件，聲請開始清算，本院裁定如
下：
    主      文
債務人甲○○自中華民國99年9 月13日16時起開始清算程序，並
同時終止清算程序。
    理      由
一、按「債務人應於補報債權期間屆滿後10日內提出更生方案於
    法院」、「債務人未依限提出更生方案者，法院得裁定開始
    清算程序」。「法院裁定開始更生程序後，債務人免責前，
    法院裁定開始清算程序，其已進行之更生程序，適於清算程
    序者，作為清算程序之一部；其更生聲請視為清算聲請」。
    消費者債務清理條例第53條第1 項、第3 項、第78條第1 項
    分別定有明文。次按，法院開始清算程序之裁定，應載明其
    年、月、日、時，並即時發生效力；若債務人之財產不敷清
    償清算程序之費用時，法院應裁定開始清算程序，並同時終
    止清算程序。消費者債務清理條例第83條第1 項及第85條第
    1 項亦有明文。
二、經查，聲請人聲請更生，前經本院於97年10月22日以97年度
    消債更字第1169號裁定開始更生程序在案。嗣其擬定之更生
    方案，經本院司法事務官於99年3 月19日以97年度司執消債
    更字第256 號裁定逕予認可後，經債權人台灣土地銀行股份
    有限公司、合作金庫商業銀行股份有限公司、萬泰商業銀行
    股份有限公司聲明異議後，經本院於99年6 月25日以99年度
    事聲字第150 號裁定以更生方案條件尚非公允為由廢棄確定
    。茲本院司法事務官乃命其另提報新更生方案，聲請人則於
    99年8 月24日具狀表示目前無業，配偶林旺慶亦遭第三人凱
    撒衛浴股份有限公司革職，失業中，故已無還款來源，請求
    裁定開始清算程序等情，業經本院依職權調取97年度司執消
    更字第256 號更生事件、99年度事聲字第150 號聲明異議事
    件、97年度消債更字第1169號卷證核閱無訛。準此，聲請人
    於更生程序進行中，無法提出更生方案，並聲請開始清算，
    則依消費者債務清理條例第53條第3 項之規定，本院自得為
    開始清算程序裁定。
三、次查，聲請人於96年3 月自第三人瑋新國際有限公司離職後
    ，未再就業，生活開銷皆由林旺慶負擔，而林旺慶亦於99年
    7 月起失業等情，有卷附聲請人所提出其勞工保險被保險人
    投保資料、林旺慶勞工保險被保險人投保資料等件可稽，據
    此足認聲請人主張其現無固定收入來源，無法還款等情，堪
    信為真。此外，聲請人於更生聲請時名下雖尚有房屋、土地
    之不動產各一筆、汽車一輛，惟前開不動產業經第一順位抵
    押權人臺灣土地銀行股份有限公司聲請本院98年度執字第17
    858 號強制執行拍賣分配完畢，此有98年度司執消債更字第
    786 號卷附分配表可稽（見99年度事聲第150 號卷第9 頁）
    。綜上所述，聲請人既無固定薪資，名下資產僅有汽車一輛
    ，而無其他積極財產可憑供為日後償債基礎，足認其財產應
    不敷清償清算程序之費用，依上開規定，自裁定開始本件清
    算程序，並同時終止清算程序，爰裁定如主文。
四、依消費者債務清理條例第11條第1 項、第83條第1 項、第85
    條第1 項、第16條第1 項，裁定如主文。
中    華    民    國    99    年    9     月    13    日
                  民事第五庭  法  官  蘇姿月
正本係照原本作成
本件開始清算程序之裁定不得抗告，但如不服同時終止清算程序
之裁定，應於裁定送達後10日內，以書狀向本院提出抗告，並繳
納抗告費新臺幣1 千元。
中    華    民    國    99    年    9     月    13    日
                                書記官  林秀敏

司法院資訊處製作；財團法人民間司法改革基金會備份。
